【裁判字號】    97,重訴,2
【裁判日期】    970320
【裁判案由】    損害賠償
【裁判全文】
臺灣嘉義地方法院民事判決               97年度重訴字第2號
原      告  丙○○
            甲○○○
            乙○○
上  三  人
訴訟代理人  廖道成律師
複 代理 人  林崑地律師
被      告  嘉義縣警察局
法定代理人  戊○○
被      告  丁○○
上  二  人
訴訟代理人  蔡碧仲律師
            陳怡禎律師
            張宗存律師
上列當事人間因被告丁○○業務過失致死案件，原告提起請求損
害賠償之附帶民事訴訟，經本院刑事庭以96年度交重附民字第6
號刑事附帶民事訴訟裁定移送前來，本院於中華民國97年3月7日
言詞辯論終結，判決如下：
    主  文
被告丁○○應給付原告乙○○、丙○○各新臺幣參拾萬元，及自
民國九十六年八月十七日起至清償日止，按年息百分之五計算之
利息。
原告甲○○○之訴及原告乙○○、丙○○其餘之訴駁回。
訴訟費用由被告丁○○負擔百分之六，由原告甲○○○負擔百分
之四十四，由原告乙○○、丙○○各負擔百分之二十五。
本判決原告乙○○、丙○○勝訴部分，於原告乙○○、丙○○各
以新臺幣壹拾萬元供為被告丁○○供擔保後，得假執行。但被告
丁○○各以新臺幣參拾萬元為原告乙○○、丙○○預供擔保，得
免為假執行。
原告甲○○○假執行之聲請及原告乙○○、丙○○其餘假執行之
聲請均駁回。
    事 實 與 理 由
壹、程序方面：
一、按訴狀送達後，原告不得將原訴變更或追加他訴。但擴張或
    減縮應受判決事項之聲明者，不在此限，民事訴訟法第255
    條第1項第3款定有明文。本件原告起訴時，聲明第1項前段
    請求被告應連帶給付原告新台幣（下同）10,824,584元，嗣
    於民國97年2月27日具狀聲請變更該部分聲明，請求被告連
    帶給付原告甲○○○4,824,584元、連帶給付原告丙○○、
    乙○○各300萬元等語，經核屬應受判決聲明之減縮，與上
    揭規定並無不合，應予准許。
貳、實體方面：
一、原告起訴主張：
（一）被告丁○○因業務過失致死案件，經鈞院96年度交訴字第
      41號判處有期徒刑1年（經減刑為6月）在案。
（二）按因故意或過失，不法侵害他人之權利者，負損害賠償責
      任。故意以背於善良風俗之方法，加損害於他人者亦同。
      違反保護他人之法律，致生損害於他人者，負賠償責任。
      不法侵害他人之身體或健康者，對於被害人因此喪失或減
      少勞動能力或增加生活上之需要時，應負損害賠償責任。
      不法侵害他人之身體、健康、名譽、自由、信用、隱私、
      貞操，或不法侵害其他人格法益而情節重大者，被害人雖
      非財產上之損害，亦得請求賠償相當之金額。民法第184
      條第1項、第193條、第195條第1項定有明文。原告甲○○○係被害人陳海塗之配偶；原告丙○○、乙○○係被害人
      陳海塗之子、女，因被告丁○○之不法侵害，而被告嘉義
      縣警察局係被告丁○○之僱用人，原告等受到侵害，自得
      依法請求被告等負連帶賠償責任。
（三）原告所受之損害分述如後：
   1、喪葬費用40萬元：治喪費用225,600元（治喪費用明細、
      證2慈雲寶塔預約訂單影本，合計為415,600元），均由原
      告甲○○○所支出。
   2、扶養費：依行政院主計處94年台灣地區家庭收支調查，平
      均每人每年消費支出302,758元計算扶養費。原告甲○○○（35年3月14日出生），現年61歲，依我國國民平均餘
      命表，原告甲○○○受扶養之餘命為20年，故以每年302,
      758元為計算標準，乘以20年之霍夫曼係數為14.0000000
      ，原告陳劉秀琴請求之扶養費為4,273,752元。因原告丙○○、乙○○為原告之子、女，亦同負扶養義務，因此，
      被告等應負擔之扶養費為1,424,584元（計算式：4,273,
      752÷3＝1,424,584）。
   3、精神慰撫金部分：因被害人陳海塗係遭重大車禍，當場身
      亡，原告等慘遭喪夫、喪父之痛，天人永隔，頓失所依，
      悲痛逾恆，身心均痛苦萬分，為此每人請求賠償300萬元
      。
（四）至於被告所述原告甲○○○與被害人陳海塗已分居云云，
      實為原告甲○○○居於山區友人處幫忙工作，遇有假日才
      返家。
（五）原告甲○○○已自保險公司領得強制險150萬，併予敘明
      。
（六）並聲明：1.被告連帶給付原告甲○○○4,824,584元、連
      帶給付原告丙○○、乙○○各300萬元，及自起訴狀繕本
      送達翌日起至賠償日止，按週年利率百分之5計算之利息
      。
      2.訴訟費用由被告負擔。3.原告願供擔保，請准宣告假執
      行。
二、被告則以：
（一）被告丁○○駕駛巡邏車並無過失：
      本件事故地點位於中埔鄉台3線300.6公里處之彎道，被告
      丁○○行向視距不佳，被害人陳海塗之行向視距較佳，有
      台灣省嘉雲區車輛行車事故鑑定委員會函附卷可證。則被
      告丁○○行駛中驟遇陳海塗之機車侵入自己車道，根本猝
      不及防，毫無避煞可能。佐以「依據相驗卷第100頁下方
      照片顯示之彎道狀況觀之，被告車由彎道駛出之視距不佳
      ，以一般駕駛行為而言，從駕駛人眼睛遇見狀況傳達至大
      腦後，大腦再下達命令到右腳踩煞車，需要4分之3秒反應
      時間……本會採折衷35公里計算，則被告車每秒中行駛距
      離為9.72公尺4分之3秒＝7.28公尺（反應距離），被告勢
      必在3公尺之煞車痕前方約7.28公尺處看到被害人機車駛
      至而踩煞車，方能留下該3公尺之煞車痕。以相驗卷第126
      頁2張照片顯示該彎道狀況而言，被告車由己方型項之連
      續彎道駛至，要在肇事地點之彎道約10.28公尺前位置（
      7.28公尺反應距離加3公尺煞車痕）就能看到機車駛至，
      而踩煞車之可能性不大。」，更足認被告丁○○於看見陳
      海塗之機車後，根本無足夠距離及時間避免本件車禍之發
      生，即無避免損害發生之可能性，則被告丁○○自毋庸負
      過失侵權行為之責，被告嘉義縣警察局亦無連帶賠償之義
      務。
（二）縱認被告確有侵權行為責任，除對喪葬費用40萬元不爭執
      外，被告請求之損害賠償金額亦乏所據：
   1、原告甲○○○扶養費用：
      按民法第1118條規定因負擔扶養義務而不能維持自己生活
      者，免除其義務。但受扶養權利者為直系血親尊親屬或配
      偶時，減輕其義務。依此規定，直系血親卑親屬因負擔扶
      養義務而不能維持自己生活者，固僅得減輕其義務，而不
      得免除之；惟此係指直系血親卑親屬有能力負擔扶養義務
      而言，倘該直系血親卑親屬並無扶養能力，自無該條規定
      之適用。最高法院91年度台上字第1798號判例可資參照。
      被害人陳海塗34年12月26日出生，案發時已年滿61歲，逾
      勞動基準法雇主得強制退休之年齡下限，亦無業，即本身
      並無任何收入來源，自無扶養能力，依上開判例，原告甲○○○自無請求陳海塗扶養之權。
   2、精神慰撫金900萬元：
      民法第194條規定，不法侵害他人致死者，被害人之父、
      母、子、女及配偶，雖非財產上之損害，亦得請求賠償相
      當之金額，乃被害人之親屬因被害人之死亡受有相當之精
      神痛苦，是賠償相當之金額期能撫慰其喪親之哀痛。原告
      分別為陳海塗之配偶、子、女，誼屬至親，突然面對陳海
      塗之猝逝，自感哀痛。惟丙○○、乙○○均已成年，各自
      成家立業，請求300萬之慰撫金誠屬過高。而甲○○○雖
      為陳海塗配偶，惟早已分居多年，平日不相聞問，此觀其
      95年12月27日相驗筆錄陳稱，沒有與陳海塗同居，今年中
      秋節最後一次見面，最近都沒有看到，足見其與陳海塗間
      實僅存夫妻之名而已，其請求300萬之慰撫金亦屬無理。
   3、按民法第192條第1項及第194條之權利，雖係權利人固有
      之權利，但其權利既係基於侵權行為整個要件而發生，則
      此權利人縱係間接被害人，亦不能不負擔直接被害人的過
      失責任。損害之發生或擴大，被害人與有過失者，法院得
      減輕賠償金額，或免除之。民法第217條第1項及最高法院
      72年度台上字第446號判決可資參照。縱鈞院認被告丁○○就本件交通事故確有侵權責任，依台灣省嘉雲區車輛行
      車事故鑑定委員會函，鑑定結論認「（六）綜合前述並參
      考卷附筆錄等研析認為：陳海塗駕駛普通重型機車，行經
      彎道未減速慢行，超車，駛入來車道不當，致車頭前方於
      往北（劉車）行向車道內與行經彎道未減速慢行，作隨時
      停車之準備，在遵行車道內行駛之劉車車頭前方碰撞後，
      劉車失控進入對向車道復與對向車道復與對向行駛之闕車
      左後車身擦撞肇事之可能性較大。」，是被害人陳海塗就
      本件車禍有行經彎道未減速慢行、超車、駛入來車車道之
      過失，實為肇事主因，依上開實務見解，應減輕被告應負
      之賠償責任。
   4、另原告受領強制責任險之給付亦應扣除之。
（三）並聲明：1.原告之訴駁回。2.訴訟費用由原告負擔。3.如
      受不利判決，願供擔保請准宣告免予假執行。
三、經查：
（一）被告丁○○於95年12月27日上午9時許，駕駛車牌號碼C4-
      7305號巡邏車，執行金融機構護鈔業務，搭載替代役男陳
      清結，沿嘉義縣中埔鄉省道臺3線公路，由南往北方向行
      駛，於當日上午9時38分許，行經該公路300.6公里處，劃
      有行車分向線之可超車彎道時，適有被害人丁○○騎乘車
      牌號碼P8R-909號機車，由北往南方向行駛，行駛於闕志
      宏所駕駛之車牌號碼RV-9955號自用小貨車後方，自上揭
      自用小貨車後方超車時，駛入被告丁○○行向車道，上開
      巡邏車之右前車頭撞擊機車前車頭，巡邏車左前車角並與
      闕志宏駕駛之上揭自用小貨車左側後車角發生擦撞，停止
      於對向車道，被害人因而人車倒地等情，此為被告丁○○
      於刑事案件供承在卷（見96年相字第36號卷第4-5頁、本
      院96年交訴字第41號卷第188頁），並經證人陳清結、闕
      志宏於警詢、偵查及本院審理時證述明確（見96年相字第
      36號卷第12-13、7、10-11、30-31頁、本院96年交訴字第
      41號卷第85-88、93-103頁），另有道路交通事故現場圖
      、道路交通事故調查報告表(一)、(二)各1份及道路交通事故
      照片19張等附卷可稽（見96年相字第36號卷第14-22、
      111-114頁）。
（二）按行經彎道應減速慢行，作隨時停車之準備，道路交通安
      全規則第93條第1項第2款定有明文。被告為汽車駕駛人，
      自應注意上揭規定，且當時情形天候晴，日間自然光線，
      柏油路面乾燥無缺陷，無障礙物，視距不佳一節，有道路
      交通事故調查報告表(一)及道路交通事故照片19張等附卷可
      證（見96年相字第36號卷第15、17-22、111-114頁），是
      肇事地點除視距不佳外，被告丁○○應無不能注意之情事
      。參諸卷附道路交通事故現場圖1份及道路交通事故照片
      19張（見96年相字第36號卷第14、17-22、111-114頁），
      2車碰撞後機車倒於分向線上及巡邏車在對向車道之相關
      位置、巡邏車之右前車頭撞擊機車前車頭之車損情況、事
      故現場巡邏車未留有煞車痕、機車刮地痕起點位置是在被
      告巡邏車行向車道內、機車刮地痕長度（24.9公尺）之證
      據以觀，足見被告丁○○行經彎道疏未注意減速慢行，作
      隨時停車之準備，仍貿然以40公里以上之時速行駛，致發
      現被害人機車時已閃避不及發生碰撞肇事，造成被害人死
      亡，其有過失甚明。又被害人疏未注意行經彎道應減速慢
      行，作隨時停車之準備，且自闕志宏所駕駛之自用小貨車
      後方超車時，未注意車前狀況，駛入被告行向車道一節，
      已據被告丁○○於本院刑事案件審理時供述在卷（見本院
      96年交訴字第41號卷第188頁），並經證人陳清結、闕志
      宏於警詢、偵查及本院審理時證述明確（見96年相字第36
      號卷第12-13、7、10-11、30-31頁、本院96年交訴字第41
      號卷第85-88、93-103頁），並有道路交通事故現場圖、
      調查報告表(一)、(二)各1份及道路交通事故照片19張在卷可
      參（見96年相字第36號卷第14 -22、111-114頁）。
（三）本件經送請臺灣省嘉雲區車輛行車事故鑑定委員會，鑑定
      結果認，警繪圖示之機車刮地痕起點位置與96年相字第36
      號卷第18頁下方照片顯示之位置（是在被告丁○○車往北
      行向車道內）吻合，因此被害人機車肇事時，應是侵入來
      （往北行向）車道。以96年相字第36號卷第17頁照片顯示
      之機車倒於分向線上，因該處為彎道，將機車倒地位置處
      呈直線往南延伸至機車刮地痕起點觀之，研判肇事時，機
      車應是侵入被告車行向（往北）車道內發生碰撞後，始反
      彈滑行至倒地位置。依據機車刮地痕長度（24.9公尺）及
      肇事後停車位置研判：被告丁○○車行經彎道未減速慢行
      ，作隨時停車之準備。肇事現場勘查：1.肇事地點在隧道
      口往南100公尺處，該附近路段僅該處劃分向線（可超車
      ），其餘均劃設分向限制線。2.肇事地點為彎道，為雙向
      2車道道路，並無路肩可供停車。2車行向視距不是很好，
      被害人機車行向視距要比被告車行向之視距好。綜合前述
      並參考卷附筆錄等研析認為：被害人駕駛普通重機車，行
      經彎道未減速慢行，超車，駛入來車不當，致車頭前方於
      往北（被告車）行向車道內，與行經彎道未減速慢行，作
      隨時停車之準備，在遵行車道內行駛之被告車車頭前方碰
      撞後，被告丁○○車失控進入對向車道復與對向行駛之闕
      志宏車左後車身擦撞肇事之可能性較大，有該會96年2月
      15日嘉雲鑑960023字第0965800553號函1份在卷足考（見
      96年相字第36號卷第57-58頁），就被告丁○○之肇事責
      任亦為相同之認定。且再送臺灣省車輛行車事故覆議鑑定
      委員會，亦依照臺灣省嘉雲區車輛行車事故鑑定委員會之
      上揭分析意見，有該會96年5月8日府覆議字第09662012
      14號函1份附卷可憑（見96年相字第36號卷第146頁）。是
      被害人就本件事故之發生與有過失。
（四）再者，被告丁○○亦因上開行為經本院判處業務過失致人
      於死罪，處有期徒刑1年，減為有期徒刑6月，如易科罰金
      ，以1仟元折算1日，此有96年交訴字第41號判決書1件可
      證。
（五）綜上所述，被告丁○○就本件車禍確有過失無疑。又被害
      人陳海塗受有頭部外傷及腦損傷等傷害，於95年12月27日
      11時20分許，送醫後不治死亡一節，亦經檢察官督同檢驗
      員相驗屬實，並有相驗筆錄、相驗屍體證明書、驗斷書、
      財團法人天主教聖馬爾定醫院診斷證明書各1份及相驗照
      片11張等在卷可參（見96年相字第36號卷第29、36-44、4
      8 -53頁）。據此足證被告丁○○本件車禍之過失行為與
      被害人陳海塗死亡結果間確有因果關係無誤。
四、按因故意或過失，不法侵害他人之權利者，負損害賠償責任
    。故意以背於善良風俗之方法，加損害於他人者亦同（民法
    第184條第1項）。不法侵害他人致死者，被害人之父、母、
    子、女及配偶，雖非財產上之損害，亦得請求賠償相當之金
    額（民法第194條）。不法侵害他人之身體、健康、名譽、
    自由、信用、隱私、貞操，或不法侵害其他人格法益而情節
    重大者，被害人雖非財產上之損害，亦得請求賠償相當之金
    額（民法第195條第1項前段）。原告甲○○○係被害人陳海
    塗之配偶，原告丙○○、乙○○係被害人陳海塗之子女，此
    有戶籍謄本可證。從而被告丁○○因開車過失而致被害人陳
    海塗死亡，原告依上開法規，請求被告丁○○損害賠償，自
    屬有據。爰就原告各項請求是否有理由，分述如下：
（一）喪葬費用：原告甲○○○主張支出喪葬費用40萬元，被告
      丁○○對此數額並不爭執，原告甲○○○喪葬費用40萬元
      部分應全部准許。
（二）扶養費：被害人陳海塗係34年12月26日生，距95年12月27
      日車禍往生時為61歲。已逾勞動基準法第54條所定60歲退
      休之年齡，亦即被害人陳海塗受害時已係受扶養之人。按
      夫妻互負扶養之義務，其負扶養義務之順序與直系血親卑
      親屬同，其受扶養權利之順序與直系血親尊親屬（民法第
      1116-1條）。次按民法第1188條規定因負擔扶養義務而不
      能維持自己生活者，免除其義務。但受扶養權利者為直系
      血親尊親屬或配偶時，減輕其義務。依此規定，直系血親
      卑親屬因負擔扶養義務而不能維持自己生活者，固僅得減
      輕其義務，而不得免除之；惟此係指直系血親卑親屬有能
      力負擔扶養義務而言，倘該直系血親卑親屬並無扶養能力
      ，自無該條規定之適用（最高法院91年台上字第1798號判
      例）。是原告未能證明被害人陳海塗有收入來源而有扶養
      之能力，依上開判例，原告甲○○○自無請求陳海塗扶養
      之權，故而其請求扶養費1,424,584元，不應准許。
（三）精神慰撫金部分：
      原告甲○○○係35年生，現年62歲，國小畢業。原告乙○○係57年生，現年39歲，已婚，高中畢業，現於私人公司
      任職，月薪5萬元，繼承不動產2筆。原告丙○○係59年生
      ，現年38歲，已婚，陸軍官校畢業，現任陸軍中校組長，
      月薪77,260元，繼承不動產3筆。被告丁○○50年生，現
      年47歲，高中畢業，已離婚，有2位子女由其監護，無財
      產，此為兩造所陳明，且互不爭執（見96年1月21日原告
      書狀、本院97年1月24日筆錄第2頁），並有戶籍謄本、遺
      產分割協議書（見96年1月21日原告書狀）可證。本院參
      酌兩造上述之身分、地位、經濟能力，被告犯後未與原告
      和解，以及原告等慘遭喪夫、喪父之痛，天人永隔，頓失
      所依，悲痛逾恆，其身心均定當痛苦萬分重等情，認原告
      3人請求之精神慰撫金各以100萬元為適當，應予准許，逾
      此部分之請求，尚屬過高，不應准許。
   4、以上合計原告甲○○○損害額為140萬元（40萬＋100萬）
      ，原告乙○○、丙○○損害額各為100萬元。
五、按損害之發生或擴大，被害人與有過失者，法院得減輕賠償
    金額，或免除之。民法第217條第1項定有明文。此項規定之
    目的，在謀求加害人與被害人間之公平，故在裁判上法院得
    以職權減輕或免除之。如前所述，本件車禍係被害人陳海塗
    駕駛普通重型機車，行經彎道未減速慢行，超車，駛入來車
    不當，致車頭前方於往北（被告車）行向車道內，與行經彎
    道未減速慢行，作隨時停車之準備，在遵行車道內行駛之被
    告車車頭前方碰撞後，被告丁○○車失控進入對向車道復與
    對向行駛之闕志宏車左後車身擦撞肇事，此有該會96年2 月
    15日嘉雲鑑96002 3字第0965800553號函1份在卷足考（見96
    年相字第36號卷第57-58頁）。據此本院認被害人陳海塗就
    本件車禍事故之發生亦有過失，且為肇事之主因。本院綜合
    上情，認被告丁○○應負過失責任比例為10分之3，被害人
    應負過失責任比例為10分之7。按此過失比例減輕後，原告
    甲○○○損害額為42萬元（140萬0.3）；原告乙○○、丙○○損害額各為30萬元（100萬0.3）。
六、按保險人依本法規定給付之保險金，視為加害人或被保險人
    損害賠償金額之一部分；加害人或被保險人受賠償請求時，
    得扣除之。強制汽車責任保險法第32條定有明文。次按強制
    汽車責任保險法第32條之規定時，係因保險人之給付乃由於
    被保險人支付保險費所生，性質上屬於被保險人賠償責任之
    承擔或轉嫁，自應視為加害人或被保險人損害賠償金額之一
    部分，為避免受害人雙重受償，渠等於受賠償請求時，自得
    扣除之（最高法院94年度台上字第359號判決參照）。查原
    告甲○○○因本件車禍事故已領取強制汽車責任保險金150
    萬元，有存摺影本可證，並為兩造所不爭執，揆諸前開說明
    ，上開保險金應視予以扣除。扣除後原告甲○○○之損害額
    為0元，是原告甲○○○請求被告丁○○給付4,824,584元，
    即屬無據，應予駁回。
七、復按給付有確定期限者，債務人自期限屆滿時起，負遲延責
    任。給付無確定期限者，債務人於債權人得請求給付時，經
    其催告而未為給付，自受催告時起，負遲延責任。其經債權
    人起訴，或依督促程序送達支付命令，與催告有同一之效力
    。民法第229條第1、2項分別定有明文；又遲延之債務，以
    支付金錢為標的者，債權人得請求依法定利率計算之遲延利
    息。但約定利率較高者，仍從其約定利率；而應付利息之債
    務，其利率未經約定，亦無法律可據者，週年利率為百分之
    5。亦為同法第233條第1項及第203條所明定。本件原告乙○○、丙○○請求被告應賠償之金額，並未定有給付之期限，
    原告請求自起訴狀繕本送達被告之翌日起，按年息百分之5
    計算之利息，並未逾上開規定之範圍，自無不合；查原告乙○○、丙○○上開訴狀繕本係於96年8月16日送達被告丁○○收受，有送達回證附卷可稽。從而，原告乙○○、丙○○
    本於侵權行為損害賠償請求權之法律關係，請求被告丁○○
    給付原告乙○○、丙○○各30萬元，及自送達翌日即96年8
    月17日起至清償日止，按年息百分之5計算之利息部分，為
    有理由，應予准許。原告乙○○、丙○○逾上開範圍之請求
    ，均為無理由，應予駁回。
八、原告3人以被告嘉義縣警察局係被告丁○○之僱用人，而請
    求被告嘉義縣警察局亦負連帶賠償責任。按受僱人因執行職
    務，不法侵害他人之權利者，由僱用人與行為人連帶負損害
    賠償責任。但選任受僱人及監督其職務之執行，已盡相當之
    注意或縱加以相當之注意而仍不免發生損害者，僱用人不負
    賠償責任。固為民法第188條所明定。然查，被告丁○○係
    被告嘉義縣警察局之員警，此為兩造所不爭執，是被告2人
    係公法上之任用關係。又如前所述，被告丁○○肇事當時係
    執行金融機構護鈔業務，實係執行公法上之勤務無疑。而按
    公務員因故意違背對於第3人應執行之職務，致第3人之權利
    受損害者，負賠償責任，其因過失者，以被害人不能依他項
    方法受賠償時為限，負其責任，固為民法第186條第1項所明
    定。本條所定公務員執行之職務，既為公法上之行為，其任
    用機關自無民法第188條第1項或第28條（舊）規定之適用（
    最高法院67年台上字第1196號判例）。參諸上述之最高法院
    之判例所示，被告丁○○與被告嘉義縣警察局係公法上之任
    用關係，被告丁○○肇事當時係執行公法上之勤務，則任用
    機關即被告嘉義縣警察局自無民法第188條之適用。從而原
    告3 人以被告嘉義縣警察局係被告丁○○之僱用人，而請求
    被告嘉義縣警察局亦負連帶賠償責任，即屬無據，應予駁回
    。
九、原告乙○○、丙○○及被告丁○○陳明願供擔保請准宣告假
    執行或免假執行，就原告乙○○、丙○○勝訴部分經核無不
    合，爰分別酌定相當之擔保金額准許之。至於原告3人敗訴
    部分假執行之聲請，已失所附麗，應予駁回。
十、訴訟費用裁判之依據：民事訴訟法第79條、第85條第1項。
中    華    民    國    97    年    3     月    20    日
                      民一庭法  官  馮保郎
以上正本係照原本作成。
如對本判決上訴須於判決送達後20日內向本院提出上訴狀，並依
上訴利益繳交第二審裁判費。
中    華    民    國    97    年    3     月    21    日
                            書記官  王立梅


司法院資訊處製作；財團法人民間司法改革基金會備份。
